臺灣臺南地方法院臺南簡易庭民事判決
110年度南簡字第19號
原      告  葉惠珠
被      告  蔡皓丞（原名蔡宏昌）

            羅修廷
上列當事人間請求侵權行為損害賠償事件，原告於刑事訴訟程序
（109年度訴字第680號、109年度訴字第810號）提起刑事附帶民
事訴訟（109年度附民字第326號），經本院刑事庭移送前來，原
告就不合刑事訴訟法第487條第1項所定要件部分，補繳裁判費，
本院於民國110年2月23日言詞辯論終結，判決如下：
    主  文
被告應給付原告新臺幣肆拾萬元，及自民國一百零九年九月十一
日起至清償日止，按週年利率百分之五計算之利息。
訴訟費用由被告連帶負擔。
本判決得假執行。　　
    事實及理由
一、本件被告經合法通知，均未於言詞辯論期日到場，經核均無
    民事訴訟法第386條各款所列情事，爰依原告之聲請，由其
    一造辯論而為判決。
二、本件原告主張：被告蔡皓丞、羅修廷、訴外人王○竣、溫○錦
    及真實姓名年籍不詳之詐欺集團成員共同基於詐欺取財之意
    思聯絡，先由真實姓名年籍不詳之詐欺集團成員於民國108
    年3月5日下午5時49分許，撥打電話予原告，向原告詐稱其
    為「瘋狂賣客」網站之客服人員，因先前之消費錯誤設定為
    分期轉帳，需要解除設定，致原告誤信為真，而依該詐欺集
    團成員指示，前往南投縣○○鎮○○路000○0號，操作訴外人彰
    化商業銀行股份有限公司設置於該處之自動櫃員機，以致於
    如附表編號1至編號13所示時間，先後將如附表編號1至編號
    13所示金額轉帳至或存入如附表編號1至編號13所示帳戶內
    （按：如附表編號1至編號11、編號13所示金額乃分別轉帳
    至如附表編號1至號11、編號13所示帳戶；如附表編號12所
    示金額，則係存入如附表編號12所示帳戶）。嗣被告羅修廷
    即依真實姓名年籍不詳之詐欺集團成員之指示，將如附表編
    號13所示帳戶（下稱系爭帳戶）之提款卡經由被告蔡皓丞轉
    交予王○竣，再由王○竣持系爭帳戶之提款卡，自系爭帳戶內
    ，將原告及其他被害人匯入之款項領出，並於扣除當日報酬
    後，將其餘之款項，經由被告蔡皓丞、羅修廷轉交予真實姓
    名年籍不詳之詐欺集團成員。原告因被告蔡皓丞、羅修廷、
    王○竣、溫○錦及真實姓名年籍不詳之詐欺集團成員所為前開
    共同詐欺取財之行為，轉帳或存款之金額共計47萬1,025元
    ，再加計每次轉帳或存款之手續費15元，共計受有47萬1,22
    0元之損害。為此，爰依民法第185條第1項、第184條第1項
    前段規定，提起本訴，請求被告連帶賠償其中之40萬元等語
    。並聲明：被告應連帶給付原告40萬元，及自刑事附帶民事
    訴訟起訴狀繕本送達最後1名被告之翌日起至清償日止，按
    週年利率5%計算之利息。
三、被告均未於言詞辯論期日到場，亦均未提出書狀為任何之聲
    明或陳述。
四、得心證之理由：
　㈠本件原告主張前揭事實；而被告對於原告主張之前揭事實，
    已於相當時期受合法之通知，而於言詞辯論期日不到場，亦
    未提出準備書狀爭執，依民事訴訟法第436條第2項，再準用
    同法第280條第3項，復準用同法第280條第1項規定，視同自
    認，原告主張之前揭事實，自堪信為真正。
　㈡按因故意或過失，不法侵害他人權利者，負損害賠償責任；
    數人共同不法侵害他人之權利者，連帶負損害賠償責任；民
    法第184條第1項前段、第185條第1項前段分別定有明文。查
    ，被告蔡皓丞、羅修廷、王○竣、溫○錦及真實姓名年籍不詳
    之詐欺集團成員於前揭時日，共同以前揭方式，詐欺原告，
    致原告受有上開損害，乃共同故意不法侵害原告意思決定之
    自由，致原告受有47萬1,220元之損害，揆之前揭規定，被
    告蔡皓丞、羅修廷、王○竣、溫○錦及真實姓名年籍不詳之詐
    欺集團成員對於原告所受前開損害，自應負連帶損害賠償責
    任。從而，原告依民法第185條第1項、第184條第1項前段規
    定，請求被告連帶賠償其所受損害中之40萬元，自屬正當。
　㈢次按，給付無確定期限者，債務人於債權人得請求給付時，
    經其催告而未為給付，自受催告時起，負遲延責任。其經債
    權人起訴而送達訴狀，或依督促程序送達支付命令，或為其
    他相類之行為者，與催告有同一之效力。遲延之債務，以支
    付金錢為標的者，債權人得請求依法定利率計算之遲延利息
    ；應付利息之債務，其利率未經約定，亦無法律可據者，週
    年利率為5%，民法第229條第2項、第233 條第1項前段及第2
    03條分別定有明文。查，本件被告應為之前揭損害賠償之給
    付，並無確定期限，且原告復未舉證證明於起訴前曾向被告
    請求，惟被告既經原告提起刑事附帶民事訴訟而受刑事附帶
    民事訴訟起訴狀繕本之送達，依民法第229條第2項之規定，
    自應分別自刑事附帶民事訴訟起訴狀繕本送達之翌日，負遲
    延責任。從而，原告請求被告連帶給付自刑事附帶民事訴訟
    起訴狀繕本送達最後1名被告之翌日即109年9月11日起，此
    有本院送達證書1份在卷可按（參見109年度附民字第326號
    卷宗第9頁），至清償日止，按週年利率5%計算之利息，亦
    屬正當。
五、綜上所陳，本件原告依民法第185條第1項、第184條第1項前
    段規定，請求被告連帶給付40萬元及自109年9月11日起至清
    償日止，按週年利率5%計算之利息，為有理由，應予准許。
六、本件訴訟之一部，雖係原告於刑事訴訟程序提起刑事附帶民
    事訴訟（109年度附民字第326號）後，經本院刑事庭依刑事
    訴訟法第504條第1項規定，移送前來，依刑事訴訟法第504
    條第2項之規定，免納裁判費；惟因原告於刑事附帶民事訴
    訟移送本院後，已就不合刑事訴訟法第487條第1項所定要件
    部分，補繳裁判費，本院自有於判決主文中為訴訟費用之諭
    知之必要，附此敘明。　　
七、本判決乃就民事訴訟法第427條第1項規定之訴訟適用簡易程
    序所為被告敗訴之判決，依民事訴訟法第389條第1項第3款
    之規定，自應依職權宣告假執行。
八、據上論結，本件原告之訴為有理由，民事訴訟法第436條第2
    項、第389條第1項第3款、第78條，判決如主文。　　　
中　　華　　民　　國　　110 　年　　3 　　月　　18　　日
                  臺灣臺南地方法院臺南簡易庭
                          法  官  伍逸康
以上正本係照原本作成。　　　　　　　　　　　
如不服本判決，應於送達後20日內，向本院提出上訴狀並表明上
訴理由，如於本判決宣示後送達前提起上訴者，應於判決送達後
10日內補提上訴理由書（須附繕本）。　　　　
中　　華　　民　　國　　110 　年　　3 　　月　　18　　日
　　　　　　　　　　　　　書記官  康紀媛
附表：
編號 時間 金額（新臺幣） 帳戶 1 108年3月5日下午7時14分   46,350元 玉山商業銀行股份有限公司（下稱玉山銀行）帳號00000000000*****號帳戶  2 同日下午7時24分   22,940元 玉山銀行帳號00000000000*****號帳戶 3 同日下午7時28分   48,750元 玉山銀行帳號00000000000*****號帳戶 4 同日下午7時30分   45,750元 玉山銀行帳號00000000000*****號帳戶 5 同日下午7時32分   47,250元 玉山銀行帳號00000000000*****號帳戶 6 同日下午7時33分   47,250元 玉山銀行帳號00000000000*****號帳戶 7 同日下午7時34分   45,750元 玉山銀行帳號00000000000*****號帳戶 8 同日下午7時37分   45,750元 玉山銀行帳號00000000000*****號帳戶 9 同日下午7時39分   35,000元 玉山銀行帳號00000000000*****號帳戶 10 同日下午7時42分   15,450元 玉山銀行帳號00000000000*****號帳戶 11 同日下午7時44分   10,800元 玉山銀行帳號00000000000*****號帳戶 12 同日下午7時56分   29,985元 華南商業銀行股份有限公司帳號00000000000*****號帳戶 13 同日下午7時59分   30,000元 合作金庫商業銀行股份有限公司帳號00000000000*****號帳戶